臺灣花蓮地方法院民事裁定　　　　　　 99年度消債清字第4號
聲　請　人　吳惠卿
代　理　人　張照堂律師（法律扶助基金會指派）
上列當事人因消費者債務清理事件聲請清算，本院裁定如下：
    主  文
債務人吳惠卿自中華民國100年3月21日下午4時起開始清算程序
，並同時終止清算程序。
    理  由
一、按法院開始清算程序之裁定，應載明其年、月、日、時，並
    即時發生效力；債務人之財產不敷清償清算程序之費用時，
    法院應裁定開始清算程序，並同時終止清算程序，消費者債
    務清理條例第83條第1項、第85條第1項分別定有明文。
二、本件聲請人即債務人主張：聲請人配偶早已亡故，有年邁之
    父親吳進財（95歲），女兒王鈴琪罹患情感性精神病，並領
    有重大傷病卡，卻無補助，聲請人本身則已高齡63歲，沒有
    工作，毫無收入，病痛纏身，已不足維持基本生活，根本無
    法負擔必要開銷，目前僅依賴親友接濟過活，房租繳納至99
    年7月份止即無法繼續繳納。因此與台新銀行前置協商不成
    立後，請鈞院考慮聲請人維持家庭生活之必要，給予聲請人
    清算之機會，爰聲請清算等語。
三、經查，聲請人主張之上開事實，業據其提出債權人清冊、財
    產說明書及收入說明書、前置協商不成立通知書、王鈴琪診
    斷證明書及重大傷病核定審查通知書、醫療費用通知收據、
    財團法人聯合徵信中心信用報告回覆書、財產歸屬資料清單
    、綜合所得稅各類所得清單、存款憑條、中央健康保險局分
    期繳納通知書、水費收據、電費收據、電話費收據、戶籍謄
    本、王輝璋身心障礙手冊、郵政存簿儲金簿封面及內頁影本
    、房屋租賃契約書、國民年金保險費繳款單等為證，核屬相
    符。從上開事證可知，聲請人負欠之債務額共新台幣三百五
    十五萬餘元，然其並無何收入及財產，顯見確有不能清償債
    務之情事，此外，本件又查無聲請人有消費者債務清理條例
    第8條、第82條第2項所定駁回清算聲請之事由存在，則聲請
    人聲請清算，應屬有據。再查，聲請人並無任何收入及財產
    ，有其財產及收入狀況說明書、財政部台灣省北區國稅局財
    產歸屬資料清單、97年度綜合所得稅各類所得資料清單、稅
    務電子閘門所得調件明細表可憑，依本件清算程序之規模，
    堪認聲請人之財產應不敷清償清算程序之費用，爰依上開規
    定裁定開始本件清算程序，並同時終止清算程序。
中    華    民    國   100    年    3     月    21    日
                          臺灣花蓮地方法院民事庭
                              法      官  楊碧惠
上為正本係照原本作成。
如不服本裁定，應於裁定送達後10日內，以書狀向本院提出抗告
(須附繕本)，並繳納抗告費新臺幣1千元。
中    華    民    國   100    年    3     月    21    日
                              法院書記官  林香君